臺灣南投地方法院刑事裁定
111年度聲字第34號
聲明異議人  楊宗哲
即受 刑 人          


上列聲明異議人即受刑人為臺灣南投地方檢察署107年度執更廉
字第922號之1檢察官執行指揮書聲明異議，本院裁定如下：
    主  文
聲明異議駁回。
    理  由
一、聲明異議意旨略以：聲明人於前案（案號：中檢99執更字第
    4044號）判處2年8月及（案號：彰檢101執更字第824號）判
    處4年2月，兩案定應執行為6年10月，於民國99年5月入台中
    監獄執行，執行期間表現良好，於104年3月呈報假釋提早出
    獄，殘刑尚餘1年8月14日，聲明人假釋期間因案（案號：10
    7年執更廉字第922號之1）判處5年10月，撤銷前案假釋資格
    ，現聲明人在監執行案件，係為前案殘刑及假釋中再犯之案
    件，據刑法第47條累犯之要件，原宣告刑若非已執行完畢，
    其再犯罪不得以累犯論。現執行之案件，皆為假釋中再犯之
    案件，依法明訂，前案未執行完畢，不得以累犯論處。但現
    執行之案件執行指揮書卻將「是否為累犯為是」，如此做法
    ，明顯違反法令法條之原則，且影響聲明人在監執行累進處
    遇之權益，據刑事訴訟法第2條實施刑事訴訟程序之公務員
    ，就該管案件，應於被告有利及不利之情形，一律注意。第
    2項，被告得請求前項公務員，為有利於己之必要處分，因
    此聲明人在此提出異議，將執行指揮書累再犯部分，予以更
    正等語。
二、受刑人或其法定或配偶以檢察官執行之指揮為不當者，得向
    該裁判之法院聲明異議，刑事訴訟法第484條定有明文，其
    所謂諭知該裁判之法院，係指對被告之有罪判決，於主文內
    實際宣告其主刑、從刑之裁判而言（最高法院106年度台抗
    字第305號刑事裁定意旨參照）；而對於已判決確定之各罪
    定其應執行刑之裁定確定後，與確定判決有同等效力，是以
    受刑人如係對於因所裁定之指揮執行聲明異議，即應向該為
    定執行刑裁判之法院為之。
三、本件聲明異議人即受刑人（下稱受刑人）係對臺灣南投地方
    檢察署107年度執更廉字第922號之1之檢察官執行指揮書（
    下稱系爭執行指揮書）聲明異議，而依據系爭執行指揮書記
    載之裁判法院係臺灣高等法院臺中分院，所記載之罪名及刑
    期應係根據臺灣高等法院臺中分院107年聲字第1925號裁定
    （該裁定係定受刑人前因犯加重詐欺取財等案件，經臺灣臺
    中地方法院以106年度訴字第2684號判決判處應執行有期徒
    刑3年10月確定；復因加重詐欺取財等案件，經臺灣高等法
    院臺中分院以106年度上訴字第1837號判決判處應執行有期
    徒刑2年7月確定。上開各案之罪刑嗣經臺灣高等法院臺中分
    院以107年度聲字第1925號裁定定應執行有期徒刑5年10月確
    定），此有臺灣高等法院臺中分院107年度聲字第1925號裁
    定、系爭執行指揮書附臺灣南投地方檢察署107年度執更字
    第922號卷可稽，並經本院調取後核閱無誤，是本件受刑人
    固對系爭指揮書為聲明異議，然系爭指揮書係依據臺灣高等
    法院臺中分院107年度聲字第1925號裁定所定之應執行之刑
    而執行，依上開說明，本院既非諭知上開定應執行刑之確定
    裁判法院，依法自無管轄權，受刑人如認依據該裁定而換發
    執行指揮書之檢察官執行指揮為不當，自應向臺灣高等法院
    臺中分院聲明異議，受刑人向非諭知該裁判之本院聲明異議
    ，於法尚有未合，應予駁回。
四、依刑事訴訟法第486條，裁定如主文。
中　　華　　民　　國　　111 　年　　2 　　月　　10　　日
                  刑事第四庭  法  官    黃益茂
以上正本證明與原本無異。
如不服本裁定，應於裁定送達後5日內向本院提出抗告狀。
                              書記官    黃馨儀
中　　華　　民　　國　　111 　年　　2 　　月　　10　　日